【裁判字號】    89,家抗,104
【裁判日期】    891023
【裁判案由】    聲明繼承
【裁判全文】
臺灣高等法院臺中分院民事裁定  八十九年度家抗字第一○四號
    抗  告  人  丙○○
    送達代收人  甲○○○
右抗告人因聲明繼承乙○○遺產事件，對於中華民國八十九年八月三十一日臺灣臺中
地方法院八十九年度聲繼字第七號所為裁定提起抗告，本院裁定如左：
      主      文
抗告駁回。
抗告程序費用由抗告人負擔。
      理      由
一、抗告意旨略以：抗告人於民國（下同）八十九年九月五日出國，於九月十四日回
    國，有出入境管理局之紀錄可查，在法定期間內提起抗告，並陳稱另狀補提抗告
    理由云云。
二、按抗告為受裁定之當事人或其他訴訟關係人，對於裁定聲明不服之方法，若非受
    裁定之當事人或其他訴訟關係人，即不得為之（最高法院四十四年台抗字第一０
    四號判例參照）。查本件因不服台灣苖栗地方法院八十九年聲繼字第七號裁定提
    起抗告，該裁定之當事人為楊明珍、張興龍、張興虎、張萍四人，丙○○僅係代
    理人，並非受裁定之本人，其固可由本人楊明珍、張興龍、張興虎、張萍名義，
    並載明代理本人提起抗告，惟究不得以丙○○自己之名義提起抗告，然其提起本
    件抗告竟以丙○○自己之名義提起抗告，已有未合。又縱然其係以代理本人之意
    提起抗告，抗告狀上之當事人欄誤載，然提起抗告，除別有規定外，應於裁定送
    達後十日之不變期間內為之，民事訴訟法第四百八十七條第一項本文定有明文。
    查本件丙○○為代理人兼送達代收人，原裁定於八十九年九月八日送丙○○，由
    其同居人即其妻收受送達，有送達證書附卷可稽，依同法第一百三十七條補充送
    達之規定，已生合法送達效力；而本件提起抗告日期為八十九年九月二十二日，
    早已逾十日之抗告期間，抗告自不合法。丙○○雖敘明伊八十九年九月五日至同
    年月十四日出境在外，然既經其妻收受送達，已發生送達之效力，不因此而受影
    響，況丙○○既已於九月十四日歸國，至對原裁定之抗告期間屆滿之日即同年月
    十八日尚有數日，仍有時間提起抗告，是其所敘理由，不能認其抗告為合法。
三、抗告法院認抗告為不合法者，應為駁回抗告之裁定，民事訴訟法第四百九十二條
    第一項定有明文。本件抗告人提起抗告，未具法定程式及業已逾期，不待補提抗
    告理由，所為抗告自為不合法，揆諸前揭法條之規定，應予駁回。
據上論結，本件抗告為不合法，爰裁定如主文。
中      華      民      國    八十九     年       十      月    二十三  日
~B1家事法庭審判長法  官  陳照德
~B2              法  官  曾謀貴
~B3              法  官  蔡王金全
右為正本係照原本作成。
如不服本裁定應於裁定送達後十日內向本院提出抗告理由狀（須按他造人數附具繕本
），並繳納抗告裁判費新臺幣肆拾伍元及送達用雙掛號郵票拾份（每份拾肆元）。
~B              書記官  林彩雲
中      華      民      國    八十九     年       十      月    二十四  日
                                                                        Ｙ


司法院資訊處製作；財團法人民間司法改革基金會備份。
